臺灣花蓮地方法院刑事判決　　　　　　　 100年度易字第55號
公　訴　人　臺灣花蓮地方法院檢察署檢察官
被　　　告　林群傑
　　　　　　林子雄
上列被告等因恐嚇等案件，經檢察官提起公訴（99年度偵字第49
17號、第6156號），本院判決如下：
    主  文
林群傑共同犯公然侮辱罪，處拘役拾日，如易科罰金，以新臺幣
壹仟元折算壹日；又共同犯恐嚇危害安全罪，處有期徒刑月，
如易科罰金，以新臺幣壹仟元折算壹日。
林子雄共同犯公然侮辱罪，處拘役拾伍日，如易科罰金，以新臺
幣壹仟元折算壹日；又共同犯恐嚇危害安全罪，累犯，處有期徒
刑肆月，如易科罰金，以新臺幣壹仟元折算壹日；又犯竊盜罪，
累犯，處拘役拾日，如易科罰金，以新臺幣壹仟元折算壹日。
拘役部分，應執行拘役肆拾日，如易科罰金，以新臺幣壹仟元折
算壹日。
    事  實
一、林子雄前曾於民國97年間因公共危險案件，經法院判決有期
    徒刑5月確定，於98年11月8日執行完畢。
二、林子雄、林群傑與陳美麗為叔嫂關係，具有家庭暴力防治法
    第3條第4款所定之家庭成員關係。陳美麗之夫林世清去世後
    ，林子雄、林群傑即對陳美麗有所不滿，詎林子雄與林群傑
    竟共同基於恐嚇、公然侮辱之犯意聯絡，於99年7月31日 14
    時許，前往花蓮縣花蓮市○○路195巷5號陳美麗住處前不特
    定人可共聞共見之公共埸所，對在屋內之陳美麗辱罵「幹你
    娘」等語，並分持棍棒敲打上址鋁製大門，要求陳美麗開門
    ，因陳美麗未予理會，2 人即大聲對在屋內之陳美麗恐嚇稱
    ：「五天內就給你及林千峰（陳美麗之子，當時未在現場）
    死」等語，以此加害生命、身體之事恐嚇陳美麗，使陳美麗
    心生畏懼，致生危害陳美麗及其家人之安全。
三、林子雄意圖為自己不法之所有，於99年12月12日22時10分許
    ，在花蓮縣吉安鄉○○路○段5 號統一超商蓮安門市內，竊
    取旺旺仙貝一包(市價50元)後藏放在腰部，未結帳即行離去
    ，經店員黃詩媚發覺報警查獲。
四、案經陳美麗、胡淑娟訴由花蓮縣警察局花蓮分局、吉安分局
    報告偵辦。
    理  由
壹、證據能力部分：按被告以外之人於審判外之言詞或書面陳述
    ，除法律有規定者外，不得作為證據。又被告以外之人於審
    判外之陳述，經當事人於審判程序同意作為證據，法院審酌
    該言詞陳述或書面陳述作成時之情況，認為適當者，亦得為
    證據。當事人、代理人或辯護人於法院調查證據時，知有第
    159條第1項不得為證據之情形，而未於言詞辯論終結前聲明
    異議者，視為有前項之同意，刑事訴訟法第159條第1項及第
    159條之5分別定有明文。查被告2 人對證人於警詢時陳述之
    證據能力，於本院準備程序中表示沒有意見，迄於本案言詞
    辯論終結前亦未聲明異議，本院審酌該等陳述並無違法取證
    及證明力明顯過低之瑕疵，參諸上開規定，認證人於警詢時
    之陳述具有證據能力。次按被告以外之人於偵查中向檢察官
    所為之陳述，除顯有不可信之情況者外，得為證據，刑事訴
    訟法第159條之1第2 項定有明文。所謂不可信性情況，法院
    應審酌被告以外之人於陳述時之外在環境及情況，例如：陳
    述時之心理狀況、有無受到外力干擾等，以為判斷是否有形
    式上顯然不可採信之依據。查證人陳美麗於檢察官偵查時，
    係以證人之身份陳述，經告以具結義務後，經證人同意作證
    並經具結，其係於負擔偽證罪之處罰心理下證述，並以具結
    擔保其供述之真實性，又無受其他不當外力干擾之情形，是
    證人陳美麗於偵查中在檢察官面前具結所為之證述，查無顯
    然不可信之情況，依上開刑事訴訟法第159條之1第2 項規定
    ，得為證據。又本案認定事實所引用本件卷證所有之證據（
    文書證據、物證等），檢察官、被告並未主張排除前開證據
    之證據能力，且迄於本院言詞辯論終結前均未表示異議，本
    院審酌前開書證、物證並無證據證明係公務員違背法定程式
    所取得，亦無刑事訴訟法第159條之4規定顯有不可信之情況
    與不得作為證據之情形，是本案認定事實所引用本件卷證所
    有之證據，均認為有證據能力，合先敘明。
貳、實體部分：
一、上開竊盜部分，業據被告林子雄於本院審理時坦承不諱，核
    與證人胡淑娟、黃詩媚於警詢時所證述之情節相符。此外，
    復有扣押物品目錄表、贓物認領保管單各1份、照片4張在卷
    可稽。此部分被告林子雄自白，核與事實相符，被告林子雄
    竊盜犯行洵堪認定。訊據被告林群傑、林子雄固不否認有於
    前開時、地前往陳美麗住處，惟均矢口否認有何恐嚇、公然
    侮辱之犯行，辯稱：伊等只是要去找哥哥林世清的小孩談事
    情云云。惟查：上開犯罪事實，除有證人即告訴人陳美麗於
    警詢及偵查中一致證稱：99年7月31日14 時許，伊在家中午
    睡，突然聽見樓下有敲打鋁門的聲音，伊從二樓窗戶往外看
    ，就看見被告2 人在樓下敲打伊的大門，且被告看到伊就開
    始罵伊三字經「幹你娘」，又揚言如果伊不出去，5 天內就
    要把伊和伊兒子林千峰殺死等語明確。而被告2 人於上開時
    、地確有前往證人住處辱罵及恐嚇證人陳美麗等情，亦有錄
    影翻拍照片4 張在卷可稽，另經檢察官於偵查中勘驗光碟結
    果，被告2 人確實時有恐嚇及辱罵三字經之言語，有勘驗筆
    錄附卷足憑。而被告於本院審理時亦不否認上開照片中2 名
    男子確為渠2 人無誤。是綜上證據可知，證人陳美麗前開證
    述，確實並非虛妄而可採。本案被告2 人確因與證人陳美麗
    有隙，而共同前往證人陳美麗住處尋釁鬧事，絕非被告林群
    傑於本院審理所辯：係單純前往談事情。而被告2 人既係共
    同前往證人陳美麗住處除持木棍敲打大門外，又在大門前公
    眾得共見共聞之處所出言恐嚇及辱罵證人陳美麗，被告2 人
    就恐嚇及公然侮辱犯行足堪認有犯意之聯絡及行為之分擔無
    訛。被告2 人前揭辯解，無非臨訟卸責之詞，不足採信。本
    案事證明確，被告2人之犯行洵堪認定，自應依法論科。
二、按家庭暴力防治法所稱家庭暴力，係指家庭成員間實施身體
    或精神上不法侵害之行為，家庭暴力防治法第2條第1款定有
    明文。證人陳美麗與被告2 人為叔嫂關係，彼此間具有家庭
    暴力防治法第3條第4款所稱之家庭成員關係。是核被告2 人
    對證人陳美麗所為，係犯刑法305條之恐嚇危害安全罪、第3
    09條第1項之公然侮辱罪；被告林子雄竊取統一超商內仙貝1
    包所為，係犯刑法第320條第1項之竊盜罪。被告2 人間，就
    恐嚇危害安全、公然侮辱2 罪，有犯意聯絡及行為分擔，均
    為共同正犯。被告林群傑所犯共同恐嚇危害安全、共同公然
    侮辱2 罪；被告林子雄所犯共同恐嚇危害安全、共同公然侮
    辱、竊盜3 罪，均犯意各別，行為互殊，應分別分論併罰。
    查被告林子雄前曾於97年間因公共危險案件，經法院判決有
    期徒刑5月確定，於98年11月8日執行完畢，有臺灣高等法院
    被告前案紀錄表在卷可憑，被告受有期徒刑執行完畢後， 5
    年以內故意再犯本件恐嚇危害安全、竊盜有期徒刑以上之 2
    罪，為累犯，應就此2罪部分分別依刑法第47條第1項規定加
    重其刑。爰審酌被告2 人已均有前科紀錄，素行非佳，與渠
    等嫂嫂間縱有糾紛，亦應循合法方式解決，竟共同在證人陳
    美麗住處前叫囂辱罵、恐嚇，被告林子雄又竊取他人財物，
    犯罪之手段、目的、動機，及所生之危害，及犯罪後被告林
    子雄對竊盜部分坦承犯行、被告2 人對公然侮辱、恐嚇部分
    猶一再否認犯行等一切情狀，分別量處如主文所示之刑，並
    就被告林子雄諭知拘役部分定其應執行刑，及均諭知易科罰
    金之折算標準。
據上論斷，應依刑事訴訟法第299條第1項前段，刑法第28條、第
305條、第309條第1項、第320條第1項、第47條第1項、第41條第
1項前段、第51條第6款，刑法施行法第1條之1，判決如主文。
本案經檢察官陳玫琪到庭執行職務。
中    華    民    國   100    年    3     月    18    日
                  刑事第一庭    法  官  林恒祺
以上正本證明與原本無異。
如不服本判決應於收受送達後10日內向本院提出上訴書狀，並應
敘述具體理由。其未敘述上訴理由者，應於上訴期間屆滿後20日
內向本院補提理由書(均須按他造當事人之人數附繕本)「切勿逕
送上級法院」。告訴人或被害人如對於本判決不服者，應具備理
由請求檢察官上訴，其上訴期間之計算係以檢察官收受判決正本
之日期為準。
中    華    民    國   100    年    3     月    21    日
                                書記官
附錄本案論罪科刑法條：
中華民國刑法第305條
以加害生命、身體、自由、名譽、財產之事，恐嚇他人致生危害
於安全者，處2年以下有期徒刑、拘役或3百元以下罰金。
中華民國刑法第309條
公然侮辱人者，處拘役或3百元以下罰金。
以強暴犯前項之罪者，處1年以下有期徒刑、拘役或5百元以下罰
金。
中華民國刑法第320條
意圖為自己或第三人不法之所有，而竊取他人之動產者，為竊盜
罪，處5年以下有期徒刑、拘役或5百元以下罰金。
意圖為自己或第三人不法之利益，而竊佔他人之不動產者，依前
項之規定處斷。
前二項之未遂犯罰之。